# 请教陈版：进口国际信用证押汇业务账务处理及现金流量列报问题

提问人：tianping820808 时间：2021-03-10 20:02:29
一、案例 企业开具远期国际信用证 1000 万美元（保证金 200 万美元）进口原材料，信用证到期付款前向开证行申请办理押汇 800 万美元（信用证到单金额 1000 万美元，到期用保证金支付 200 万美元，银行押汇支付 800 万美元，押汇年利率3%，押汇期限 30 天），银行同意办理押汇后将押汇资金通过银行内部户（非企业账户）支付给卖方，企业到期归还银行押汇本息 802 万美元。
二、二、 账务处 理及理及 现 金流量列 报 （（ 为简 化化，，假假 设 企企 业 以美元以美元 为记账 本位本位 币 ））
（一）办理完押汇，凭押汇业务回单入账：
借：应付账款 1000
贷：短期借款 800
其他货币资金 200
此时无现金流量列报事项（1.押汇资金未通过企业银行账户支付，不能模拟先收到银行短期借款，再向卖方支付款项；2.保证金支付不涉及现金流量的问题（存入保证金时列报为“购买商品、接受劳务支付的现金”））。
（二）押汇到期，归还银行押汇本息（利息简化为到期处理）：
借：短期借款 800
财务费用 2
贷：银行存款 802
现金流量列报：（ 1 ）偿还债务支付的现金： 800 ；（ 2 ）分配股利、利润或偿付利息支付的现金： 2
三、三、关关于押于押 汇 本金本金 800 万美元的 现 金流量列 报 的的 讨论
观点 1 ：列报为“偿还债务支付的现金”： 800 万美元为归还银行押汇融资本金；但反对意见认为： 800 万美元没有对应的借款流入，如果列报为偿还债务支付的现金，不符合匹配的基本原则；
观点 2 ：列报为“购买商品、接受劳务支付的现金”： 800 万美元对应的是采购货款，加上前期保证金 200 万美元，合计 1000 万美元，与应付账款（存货）匹配。由于银行押汇时的资金不在企业现金流量范围，实质上相当于企业先收到存货，然后押汇到期时支付 800 万美元的货款。
请教陈版规范的押汇业务账务处理及现金流量列报？

回答人：chenyiwei
1 、你的账务处理基本合理。
2 、关于现金流量，这两种观点都有一定合理性，但个人更倾向于观点 1 ，即作为“偿还债务支付的现金”。